【裁判字號】    92,豐簡上,235
【裁判日期】    920718
【裁判案由】    竊盜
【裁判全文】
台灣台中地方法院刑事判決                      九十二年度豐簡上字第二三五號
    上  訴  人  丙○○
    被      告
    （即檢察官起訴之人）丁○○
右上訴人因竊盜案件，不服本院豐原簡易庭於中華民國九十二年四月二十三日所為第
一審判決（九十二年度豐簡字第二○五號），提起上訴，本院普通庭為第二審判決如
左：
    主  文
上訴駁回。
    理  由
一、上訴意旨略以：上訴人丙○○並非原判決中所指竊盜之人，蓋上訴人非但未到過
    臺中縣潭子鄉○○路○段九號，甲○○所開設之小吃店，亦無竊取其所有置於該
    店內之流理台、快速爐各一組，亦未曾到過警察局為該案製作筆錄，況上訴人之
    國民身分證曾遺失並辦理補發過，且事後發現該案之被移送人應係上訴人之弟丁○○冒用上訴人之名義應訊，上訴人自非該判決所指之竊盜罪之人，故提起上訴
    以維上訴人之名譽等語。
二、按對於簡易判決有不服者，得上訴於管轄之第二審地方法院合議庭；第一項之上
    訴，準用第三編第一章及第二章之規定；第二審法院認為上訴有第三百六十二條
    前段之情形（即不合法律上之程式或法律上不應准許或上訴權已經喪失者）之情
    形者，應以判決駁回之；第三百六十七條之判決及對於原審諭知管轄錯誤、免訴
    、或不受理之判決上訴十，第二審法院認其為無理由而駁回上訴，或認為有理由
    而發回該案件之判決，得不經言詞辯論為之。刑事訴訟法第四百五十五條之一第
    一項、第三項、第三百六十七條前段、第三百七十二條，分別定有明文。次按「
    起訴之效力，不及於檢察官所指被告以外之人，刑事訴訟法第二百六十六條定有
    明文；又法院審判之對象，是否即為檢察官所指之被告，固應以起訴書所載被告
    之姓名、性別、年齡、籍貫、職業或其他足資辨別之特徵為準，然被告是否業經
    起訴，仍應以檢察官指為刑罰對象之被告為其依據，縱犯罪行為人以偽名或冒用
    他人名義應訊，致檢察官以被冒名者之姓名、年籍起訴，然檢察官指為被告之人
    ，即為實際應訊之該犯罪行為人，法院自應對其為審判，而該被冒名頂替之人，
    並非檢察官指為被告之人，縱檢察官誤以其姓名、年籍起訴，仍非檢察官指為刑
    罰權對象之人，非起訴效力所及，法院自不得對其加以審判。」，臺灣高等法院
    八十四年度上訴字第六七一０號著有判決可資參照。從而，依據首開刑事訴訟法
    上關於於刑罰權對象認定之標準，自應以受移送機關移送該管法院之人為準，蓋
    該被移送之人方為實際應訊之行為人而為移送效力之所及。準此，於刑事案件中
    ，提起上訴之被移送人應為確實之被移送人（即適格之當事人）方屬上訴之合法
    要件之一。
三、經查：本件為警於九十二年四月二日十三時三十分許，在臺中縣潭子鄉○○路○
    段九號，甲○○所開設之小吃店，竊取其所有之置於該店內流理台、快速爐各一
    組之人，並非上訴人即被告丙○○之情，除為被告所述外，並有案發時經警拍照
    ，並移送檢察官偵訊之真正犯罪嫌疑人照片一張附卷可證，該照片以目視，即可
    明顯看出與上訴人即被告丙○○顯不相同，又經被害人甲○○到庭指認稱：「是
    的，我有失竊，經當庭指認並不是在庭上之丙○○偷的，應另有其人，是偵查卷
    第九頁照片上的嫌疑人，他自稱是丙○○，應該是丁○○。當我抓到丁○○之時
    ，我覺得丁○○反應遲鈍，有很重的重聽，我們現已和解，賠償新台幣三萬元」
    等語。證人乙○○即台中縣警察局豐原分局頭家派出所主辦本案之警員，到庭結
    證稱：「筆錄是我製作，丙○○是現行犯去抓的，我們是送給分局的刑事組，然
    後由刑事組押送到地檢署，應是丁○○冒丙○○的名字來應訊、署押。移送的也
    是丁○○，檢察官起訴的也應是丁○○，都是偵查卷第九頁上照片之人。他真正
    的姓名經事後查證應該是丁○○才是。經當庭指認移送的並不是在庭之丙○○。
    我去找過他家，結果他去向不明」。證人即警員潘亦輪亦到庭結證稱：「我移送
    的不是庭上之丙○○，被害人當庭指認也是丁○○，移送應是偵卷第九頁照片之
    人丁○○，現丁○○人已行蹤不明，照片上之贓物都是現場照的」等語。由上證
    人供證，可見當天被警查獲竊盜者，確係丁○○無誤。亦即丁○○乃係實際於上
    揭時、地經警以涉嫌竊盜罪所移送，而經本院豐原簡易庭於九十二年四月二十三
    日以九十二年度豐簡字第二○五號判決之人，且為該判決效力所及之對象。則依
    照首開說明，上訴人丙○○既非前揭判決所指之被移送人，即無對本院豐原簡易
    庭於九十二年四月二十三日以九十二年度豐簡字第二○五號判決提出上訴之權能
    ，從而，本件上訴人之上訴並不合法律上之程式，依法即應予以駁回，並依上開
    規定，不經言詞辯論為之。
四、至本院豐原簡易庭以九十二年度豐簡字第二○五號判決所指之被移送人「丙○○
    」應由原審更正為真正因竊盜而被移送之人丁○○；又丁○○另於警訊中冒名應
    訊而涉有偽造文書等罪嫌，則應由臺灣臺中地方法院檢察署再予偵查究辦，均附
    此敘明。
據上論斷，應依刑事訴訟法第四百五十五條之一第一項、第三項、第三百六十二條、
第三百六十七條前段、第三百七十二條，判決如主文。
中      華      民      國    九十二    年      七      月     十八     日
                              台灣台中地方法院刑事第三庭
                                    審判長法  官  劉錫賢
                                          法  官  陳得利
                                          法  官  黃松竹
右正本證明與原本無異。
本件不得再抗告。
                                          書記官
中      華      民      國    九十二    年      七      月     十八     日


司法院資訊處製作；財團法人民間司法改革基金會備份。
